# 请教陈版：冲收入后应收余额为负数

提问人：跨度防护 时间：2018-05-11 19:56:06
案例：公司将产品卖给客户后，客户即把款项打给公司，此时应收账款为0.随后客户退货，应冲销应收账款，冲销后余额为负数，资产负债表日余额即为该笔负数。此时应重分类计入预收账款还是其他应付款？因为这笔负数余额不是真正意义上的预收，是退货造成的，感觉不应重分类计入预收账款。

回答人：chenyiwei
如果日后该笔款项将以本企业的其他商品结算的，则重分类计入预收账款；如果将退还现金的，则重分类计入其他应付款。